【裁判字號】    95,上重更(一),12
【裁判日期】    971031
【裁判案由】    違反槍砲彈藥刀械管制條例
【裁判全文】
臺灣高等法院高雄分院刑事判決    95年度上重更(一)字第12號
上  訴  人
即  被  告  甲○○
選任辯護人  周崇賢  律師
上列上訴人因違反槍砲彈藥刀械管制條例案件，不服臺灣高雄地
方法院93年度重訴字第49號中華民國93年12月22日第一審判決（
起訴案號：臺灣高雄地方法院檢察署93年度偵字第6138號），提
起上訴，判決後經最高法院發回更審，本院判決如下：
    主  文
原判決撤銷。
甲○○共同未經許可，運輸衝鋒槍，累犯，處有期徒刑拾伍年，
併科罰金新臺幣伍佰萬元，罰金如易服勞役以罰金總額與陸個月
之日數比例折算。
扣案之如附表一至三所示之槍枝、如附表四所示之子彈（不包括
已試射之子彈）均沒收。
    事  實
一、甲○○前於民國（以下同）78年間，因業務過失致死案件經
    臺灣屏東地方法院於78年1 月26日以78年度交訴字第23號判
    決判處有期徒刑7 月，緩刑3 年確定，該案又於81年7 月10
    日經同法院以80年度聲減字第4 號裁定減刑為有期徒刑3 月
    15日；嗣甲○○復於80年間，又再犯違反懲治走私條例案件
    ，經臺灣高雄地方法院以80年度訴字第1742號判決判處有期
    徒刑7 年，於80年10月21日撤回上訴確定，上開緩刑並經撤
    銷，2 罪接續執行，於83年6 月8 日假釋出監，至87年9 月
    19日縮刑期滿，假釋未經撤銷，以已執行論，詎其猶不知悔
    改，明知槍砲、子彈均屬槍砲彈藥刀械管制條例管制之違禁
    品，未經許可不得運輸、持有，又槍彈並屬懲治走私條例公
    告之管制進出口之物品，竟於91年11月間，復與戊○○（臺
    灣高雄地方法院檢察署93年度偵字第13833 號偵查通緝中）
    、乙○○（經臺灣高雄地方法院93年度重訴字第39號判決以
    運輸衝鋒槍，判處有期徒刑9 月6 月，併科罰金新台幣（以
    下同）300 萬元，褫奪公權6 月，現由本院93年上訴字第11
    64號審理中）、壬○○（由臺灣高雄地方法院93年度重訴字
    第129 號判決以運輸衝鋒槍判處有期徒刑15年，現由本院94
    年度上訴字第1865號審理中）、辛○○（經本院94年度上重
    更（一）字第13號判決論以未經許可，運輸衝鋒槍，處有期
    徒刑10年，併科罰金新台幣200 萬元確定），及真實姓名年
    籍不詳綽號「湯尼（TONY，下稱湯尼）」之華裔成年男子，
    及欲圖領取獎金及業務績效，而有共同犯意聯絡之法務部調
    查局航業海員調查處高雄站調查員庚○○、台灣高雄地方法
    院檢察署檢察官己○○，共同基於以貨櫃夾藏管制物品槍彈
    ，走私、運輸入境中華民國之犯意聯絡，由調查員庚○○責
    由戊○○負責規劃指揮及分派各人之工作，前往菲律賓購買
    槍彈走私，再由檢察官己○○以「控制下交付」對特定進口
    貨櫃為免驗放行之方式走私槍彈進口，其等走私槍彈經過如
    下：由辛○○先依戊○○之指示，於91年11月11日自高雄小
    港國際機場搭機至菲律賓馬尼拉市，覓得菲律賓國VANGELYN
    報關行處理自菲律賓國馬尼拉市將貨物裝櫃出口運輸至高雄
    港報關事宜。戊○○則於91年12月14日與壬○○、乙○○、
    甲○○共同自高雄小港國際機場搭機前往菲律賓馬尼拉市，
    與朱浚德及辛○○會合。戊○○向朱浚德表明欲購買槍彈之
    意，委請朱浚德仲介槍彈買賣，並擔任其等在菲律賓期間之
    導遊及翻譯，朱浚德明知戊○○等人欲走私槍彈回臺，竟仍
    予允諾，並引介真實姓名年籍不詳日本國籍自稱根本晃之成
    年男子與戊○○認識，以備購買槍彈，嗣除辛○○留在菲律
    賓外，其餘戊○○、甲○○、乙○○等人搭機返國。嗣甲○○又於92年1 月11日隨同戊○○與乙○○，一同自高雄小港
    國際機場搭機前往菲律賓國馬尼拉市，由辛○○在機場接機
    後，戊○○、甲○○、乙○○即在該國泛太平洋飯店咖啡廳
    與辛○○、朱浚德、「根本晃」之成年男子會面，並經辛○○介紹而認識不知情之姓名年籍不詳之菲律賓國VANGELYN報
    關行職員「賽門（SIMONREANDINO ，下稱「賽門」）之成年
    男子認識，委託其代辦貨櫃報關事宜。戊○○並告知辛○○
    此次運輸槍砲、子彈欲以椰子籬笆（即棕櫚葉）為掩飾（即
    所謂之「菜底」）。戊○○於翌日並指示辛○○、「湯尼」
    出面承租場所作為藏放槍彈之用。辛○○、「湯尼」2 人即
    於同年月13日，在菲律賓馬尼拉機場附近之TARAMAQUE 承租
    房屋一間。而壬○○則於同年月14日搭機前往菲律賓國馬尼
    拉市與戊○○、甲○○、乙○○等人會合。戊○○、甲○○
    、乙○○及壬○○等人在菲律賓期間，即由戊○○出資，並
    與甲○○、乙○○、壬○○、辛○○分頭搜購槍枝、子彈。
    戊○○、乙○○、壬○○於92年1 月16日由朱浚德駕車載往
    馬尼拉巴石市「J& J」槍店，並引介戊○○向該槍店購得制
    式手槍6 支，朱浚德並擔任翻譯陪同戊○○、乙○○，由「
    根本晃」及其菲律賓友人帶路至馬尼拉市「乙沙克楠美」營
    區及「波尼伐秀」營區門外，由戊○○分別購得制式自動步
    槍2 支及制式步槍子彈5 百顆，另在根本晃車內向該同行之
    菲律賓人購買貝瑞塔廠製制式手槍1 支；「根本晃」復透過
    朱浚德以15萬披索販賣「M11 型制式衝鋒槍1 支予戊○○，
    由朱浚德陪同「根本晃」至辛○○友人綽號「阿峰」之男子
    住處附近，將該槍交付辛○○收受，並由甲○○在戊○○電
    話指示下交付價款予「根本晃」；「根本晃」隨後又以5 萬
    披索販賣制式手槍1 支予戊○○，由朱浚德陪同乙○○向「
    根本晃」取槍及付款；「根本晃」另仲介戊○○以5 萬披索
    向丁正祥購買制式手槍1 支，亦由朱浚德陪同乙○○向丁正
    祥取槍及付款。戊○○復電請朱浚德代為向「J&J 」槍店訂
    購制式子彈1 千顆，由朱浚德先代墊1 萬5 千披索之價款，
    再由該槍店店員開車載朱浚德將子彈送往上開由辛○○、「
    Tony」所承租之房屋交貨給乙○○；同期間，甲○○與辛○○、戊○○由一自稱「李多成」之成年男子引介至馬尼拉鄉
    下某美容院為制式手槍試射，戊○○即指示甲○○偕同辛○○再至該美容院，先後向一菲律賓人購得制式手槍15支及制
    式子彈4 千顆。嗣戊○○又陸續央人購得如附表一至附表四
    所示之前述所購槍彈以外之其餘槍彈，嗣於92年1 月16日晚
    間至17日凌晨間，戊○○指示辛○○將所購得之芒果乾8 箱
    送至上開辛○○、「Tony」所承租之房屋，並指揮乙○○、
    甲○○、壬○○、辛○○、「Tony」等人將上開槍彈包裝並
    藏置於芒果乾紙箱中。中途辛○○先行離去，聯絡販售上開
    椰子籬笆之人，將該等椰子籬笆載至馬尼拉市王賓地區之約
    定地點，戊○○則僱請不知情之菲律賓成年人駕車將上開夾
    藏槍彈之芒果乾8 箱及戊○○等人載至該地點與辛○○會合
    。VA NGELYN 報關行亦委請不知情之韓國KMTC LINE 公司提
    供貨櫃，該公司菲律賓總代理NYK-FIL SHIPPING
    CORPORATION 公司乃將編號KMTU0000000 號之貨櫃運至該處
    。戊○○即指揮乙○○、甲○○、壬○○、「Tony」將上開
    芒果乾8 箱搬入貨櫃最內層擺放，再由辛○○指揮不知情之
    菲律賓成年人將椰子籬笆搬入貨櫃內作為掩飾，戊○○遂將
    該只貨櫃交與VANG ELYN 報關行職員「賽門」封櫃，並委請
    「賽門」以辛○○為收貨人辦理報關出口該只貨櫃自高雄港
    進口，戊○○、甲○○旋於翌日即92年1 月18日搭機返臺。
    乙○○、壬○○則依戊○○指示，在向「賽門」取得貨櫃提
    單後，始於92年1 月22日一同搭機返臺。嗣該只貨櫃經
    VANGELYN報關行委由韓國KMTC LINE 公司之菲律賓總代理
    NYK-FIL SHIPPING CORPORA TION 公司運送，韓國KMTC
    LINE公司於92年1 月17日、92年1 月21日先後開立收貨人為
    辛○○、貨名為椰子籬笆5 千件、目的港為高雄港之形式托
    運單及提單予VANGELYN報關行，並將該只貨櫃交予巴哈馬籍
    CONSISTENCE 貨櫃船運送，韓國KMTC LINE 公司之臺灣總代
    理式邦船務代理有限公司從業人員取得前開貨櫃進口相關資
    料後，於92年1 月24日由該公司高雄分公司傳真予不知情之
    港口船務指定代理海鑫船務代理有限公司（下稱海鑫公司）
    從業人員，海鑫公司從業人員隨即將該只貨櫃之進口艙單、
    貨櫃清單、提單等文件傳真予不知情之德利船務代理有限公
    司（下稱德利公司）從業人員，由德利公司從業人員向財政
    部高雄關稅局辦理進口手續。又戊○○等人在菲律賓期間，
    庚○○即另一方面於92年1 月17日在臺持高雄海調站之「偵
    查報告」予己○○，由己○○於92年1 月17日簽分92年度他
    字第638 號「吳先生」貨櫃走私槍械案，並於同日 (92年1
    月17日)發 函高雄關稅局要求「嚴密控管以利本署查緝」櫃
    號KMTU0000000 號之貨櫃。且庚○○另委託航警局高雄分局
    余政峰於92年1 月22日在小港機場內向乙○○、壬○○2 人
    拿取1 包資料並轉交庚○○，庚○○旋自行化名為「阿國」
    製作92年1 月23日23時00分之檢舉筆錄，並偽捺「阿國」指
    印檢舉吳先生（指辛○○）夾藏大量槍械自高雄港闖關，另
    因查緝槍械獎金係由警方核發，庚○○遂安排趙、于2 人再
    於同日（92年1 月23日）製作航警局高雄分局檢舉筆錄，由
    乙○○另化名「小寶」檢舉上情。翌日 (92年1 月24日)由
    己○○召開勤前會議，而該櫃號KMTU0000000 號之貨櫃於92
    年1 月25日凌晨運輸駛抵高雄港並停泊於第78號碼頭，未經
    許可，私運而運輸管制進口物品槍彈進口，於92年1 月25
    日下午3 時30分許，在高雄港第78號碼頭之貨櫃集散站，由
    檢調會同財政部高雄關稅局稽查人員開櫃查驗，當場發現除
    申報裝載之椰子籬笆外，在貨櫃之最裏層藏有芒果乾8 箱，
    現場開啟其中2 箱後發現夾藏槍彈，旋未繼續開封，而於下
    午4 點13分將上開芒果乾8 箱搬運上海調站某箱型車轉運送
    至海調站，而於約計30分鐘後（螢幕顯示4 時44分6 秒），
    在海調站會議室會同財政部高雄關稅局稽查人員清點扣案物
    ，清點為附表一至四具有殺傷力之制式手槍共46枝、制
    式衝鋒槍共2 枝、制式自動步槍共2 枝、制式子彈5612
    顆、制式步槍子彈446 顆及不具殺傷力之制式空包彈1
    顆等而查獲。
二、案經內政部警政署航警局高雄分局移送臺灣高雄地方法院檢
    察署檢察官偵查起訴。
    理  由
壹、證據能力部分：
一、按被告以外之人於審判外之言詞或書面陳述，除法律有規定
    者外，不得作為證據；被告以外之人於審判外向法官所為之
    陳述，得為證據；被告以外之人，於偵查中向檢察官所為之
    陳述，除顯有不可信之情況外，得為證據；被告以外之人於
    檢察事務官、司法警察官或司法警察調查中所為之陳述，與
    審判中不符時，其先前之陳述具有較可信之特別情況，且為
    證明犯罪事實存否所必要者，得為證據；被告以外之人於審
    判中死亡者，其於檢察事務官、司法警察官或司法警察調查
    中所為之陳述，經證明具有可信之特別情況，且為證明犯罪
    事實存否所必要，得為證據；次按，一除顯有不可信之情況
    外，公務員職務上製作之紀錄文書、證明文書。二除顯有不
    可信之情況外，從事業務之人於業務上或通常業務過程所須
    製作之紀錄文書、證明文書。三除前二款之情形外，其他於
    可信之特別情況下所製作之文書，亦得為證據；復按，被告
    以外之人於審判外之陳述，雖不符刑事訴訟法第159 條之1
    至第159 條之4 之規定，而經當事人於審判程序同意作為證
    據，法院審酌該言詞陳述或書面陳述作成時之情況，認為適
    當者，亦得為證據；當事人、代理人或辯護人於法院調查證
    據時，知有第159 條第1 項不得為證據之情形，而未於言詞
    辯論終結前聲明異議者，視為有前項之同意，刑事訴訟法第
    159 條第1 項、第159 條之1第1項、第2 項、第159 條之2
    、第159 條之4 、第159 條之5 第1 項、第2 項分別定有明
    文。經查：
（一）證人辛○○、朱浚德、乙○○於偵查中具結後，向檢察官
      所為之陳述，雖為被告以外之人於審判外之陳述，屬於傳
      聞證據，然此乃證人辛○○、朱浚德、乙○○於偵查中經
      具結後向檢察官所為之陳述，審酌證人辛○○、朱浚德、
      乙○○陳述時之外在環境及情況，並無顯有不可信之情況
      ，應認證人辛○○、朱浚德、乙○○於先前偵查案件中具
      結後向檢察官所為之陳述，符合刑事訴訟法第159 條之1
      第2 項之規定，得為證據，而有證據能力。
（二）證人辛○○、朱浚德、乙○○於偵查中有依法應具結而未
      具結，即向檢察官所為之陳述，此部分依刑事訴訟法第15
      8 條之3 之規定，自不得作為證據。
（三）證人乙○○、辛○○、朱浚德等人於檢察事務官及司法警
      察調查中所為之陳述，為被告以外之人於審判外之言詞陳
      述，依刑事訴訟法第159 條第1 項之規定，原則上不具證
      據能力，而其3 人所為之證述與法院審理時所為之證述不
      相符合，是否得依刑事訴訟法第159 條之2 規定，認定其
      3 人於檢察事務官及司法警察調查時所為之陳述具有證據
      能力，應審核其4 人於檢察事務官及司法警察調查中之陳
      述，是否符合「具有較可信之特別情況（即可信性）」，
      且「為證明犯罪事實存否所必要（即必要性）」之要件。
      按證人乙○○、辛○○、朱浚德、甲○○等人於檢察事務
      官及司法警察調查中所為之陳述，為其等與被告共同或幫
      助被告運輸、走私槍彈之過程，上開陳述均屬證明本案犯
      罪事實存否所必要者，而具有必要性無疑。又所謂「具有
      較可信之特別情況」，係指證人於檢察事務官、司法檢察
      官或司法警察調查中所為之陳述，與審判中不符，而其先
      前之陳述，從客觀上之環境或條件等情況加以觀察，有足
      以取代審判中反對詰問之可信性保證者而言。證人所為之
      先前陳述，相較於審判中之陳述，是否具有更可信之特別
      情況，應依其陳述時外部之客觀情況，綜合比較判斷之。
      本案係臺灣高雄地方法院檢察署檢察官率同高雄海調站、
      航空警察局高雄分局、保安警察第3 總隊、高雄縣政府警
      察局刑警及少年隊、高雄市政府警察局前鎮分局、刑事警
      察局偵6 隊等單位組成之專案查緝人員，會同財政部高雄
      關稅局稽查人員於92年1 月25日破獲辛○○走私槍彈案件
      ，循線查悉戊○○、乙○○、辛○○、朱浚德、壬○○等
      人與上訴人甲○○涉嫌共同或幫助運輸槍彈犯行。證人辛○○係經原審90年8 月26日通緝，嗣於92年12月9 日在菲
      律賓馬尼拉市HOLIDAY INN 對面之保時捷KTV ，被菲律賓
      移民局查獲，旋於92年12月11日遣返國內歸案，即日進行
      詢問，有各該警詢筆錄在卷足憑，而檢警循線查悉證人乙○○、朱浚德共同涉犯本案犯行，旋分別於93年2 月18日
      、3 月18日起，陸續進行偵辦，亦有各該警詢、偵訊筆錄
      附卷可考（見偵查卷二第115 頁、偵查卷五第91頁），顯
      然係於本案破獲並查悉其餘共犯後，即陸續就證人辛○○
      、乙○○、朱浚德等人製作檢察事務官及司法警察詢問筆
      錄甚明，則證人乙○○、辛○○、朱浚德等人於所認知事
      實發生後，尚無機會相互聯絡勾串，即就所認知之事實向
      檢察事務官或司法警察為陳述，是3 人於先前陳述時，應
      較尚無足夠時間或動機編造與事實不一致之陳述，且先前
      之陳述，因距離案發時間較近，尚未因自己涉案而遭檢察
      官提起公訴或經法院判刑，內心較無顧忌，亦無與其他被
      告或其他共犯勾串之情事，綜此，其等先前之陳述應具有
      較可信之特別情況，其等先前之陳述，自有證據能力。又
      上訴人甲○○另質疑其於93年3 月18日在高雄高分檢之筆
      錄之筆跡與指紋非伊所為，惟經將前述筆錄與上訴人甲○○在高雄看守所之人相表及悔過書原本，及本院所採指紋
      登記卡之指紋，併送法務部調查局鑑定結果，認上訴人甲○○前述筆錄之筆跡與其人相表及悔過書之筆跡筆劃特徵
      相同，及前述三類「左拇指」指紋相同，此有法務部調查
      局96年11月26日調科貳字第09600502910 號函可稽（見本
      院更一審卷三第210 頁以下），是上訴人甲○○辯稱其在
      高雄高分檢之筆跡是偽造云云，自非可採。
（四）上訴人甲○○及案外人戊○○、壬○○、證人乙○○之入
      出境查詢結果（參見偵查卷(三)第95-99 頁），雖係被告以
      外之人於審判外所為之書面陳述，屬於傳聞證據，然此乃
      內政部警政署入出境管理局之公務員職務上製作，經常處
      於可受公開檢查之狀態，設有錯誤，甚易發現而予及時糾
      正之紀錄文書，應屬刑事訴訟法第159 條之4 第1 款所稱
      之紀錄文書，又查無證據證明上開入出境查詢結果，顯有
      不可信之情況，揆諸前揭規定，應認得為證據，而有證據
      能力。
（五）卷附財政部高雄關稅局92年12月12日高普政字第09202004
      63號函所附91年12月13日貨櫃號碼CLHU0000000 號、92年
      1 月9 日貨櫃號碼WFHU0000000 號之長榮海運股份有限公
      司（下稱長榮公司）、陽明海運股份有限公司（下稱陽明
      公司）貨櫃運送單各1 張（見偵查卷七第169 頁反面、第
      172 頁反面），貨櫃號碼WEHU0000000 號92年2 月7 日進
      口報單1 張（偵查卷三第173 頁）、江華貨櫃儲運有限公
      司91年12月13日貨櫃號碼CLHU0000000 號、91年1 月9 日
      WFHU0000000 號、92年2 月7 日WFHU0000000 號貨櫃之承
      運工作紀錄（見偵查卷二第101 、102 頁）、中華航空公
      司高雄分公司93年1 月12日2004KHHDM 0026號函及隨函檢
      送之班機旅客名單影本（見偵查卷三第106 、131 頁），
      雖均係被告以外之人於審判外所為之書面陳述，然分別為
      從事業務之人於通常業務過程不間斷而準確記載，且有其
      他從業人員校對其正確性，復係完成於業務終了前後，無
      預見日後可能提供作為證據而加以偽造之可能，應屬刑事
      訴訟法第159 條之4 第2 款所稱之紀錄文書，復查無證據
      證明前揭書面有顯不可信之情況，揆之上開規定，應認得
      為證據。
（六）證人趙崇傑、邱添丁於檢察事務官調查中、證人郭文萍、
      宋湛生、丙○○於司法警察調查中所為之陳述，雖均為被
      告以外之人於審判外之陳述，惟因檢察官及上訴人甲○○
      於審判程序同意以證人趙崇傑、邱添丁於檢察事務官調查
      中、證人郭文萍、宋湛生、丙○○於司法警察調查中所為
      之陳述作為證據，審酌前開言詞陳述作成時之證據取得過
      程並無瑕疵，且與待證事實具有關連性等情況，認為適當
      ，應認得為證據，而有證據能力。
（七）卷附臺灣銀行前鎮分行93年1 月19日前鎮營字第09300003
      441 號函（見偵查卷五第183 頁）、華南商業銀行高雄分
      行93年2 月2 日（93）華高存字第064 號函（見偵查卷五
      第185 頁）、貨櫃號碼CLHU0000000 、WFHU0000000 、WF
      HU0000000 號貨櫃之放行公文（見偵查卷五第187 頁、18
      8 頁、偵查卷三第172 頁）、租賃契約書（見偵查卷二第
      65頁）、案外人戊○○、乙○○之護照申請書（見偵查卷
      二第129 、130 頁）、財政部高雄關稅局93年4 月16日高
      普政字第0930200123號函所附該局92年1 月25日配合辦理
      KMTU0000000 號貨櫃之開櫃查核資料（見偵查卷五第249
      頁至第254 頁）、案外人乙○○之中國信託「英雄卡」申
      請書（見偵查卷三第77頁）、內政部警政署刑事警察局92
      年3 月12日刑鑑字第0920020804號槍彈鑑定意見書，雖均
      係被告以外之人於審判外所為之書面陳述，屬於傳聞證據
      。然因公訴人、上訴人甲○○及辯護人於法院調查證據時
      ，知有刑事訴訟法第159 條第1 項之情形，而未於言詞辯
      論終結前聲明異議，應視為同意作為證據，審酌上開文書
      作成之形式，均無瑕疵與待證事實具有關連性等情況，認
      為適當，應認得為證據，而有證據能力。
貳、實體部分：
一、訊之上訴人甲○○固坦承於前揭時日前往菲律賓國等情，惟
    矢口否認有共同走私上開槍彈，辯稱：我前往菲律賓國，是
    欲從事海產生意，戊○○要求我跟在辛○○身邊，監看辛○○有何不法行為，隨時向戊○○通報，我並未參預購買槍彈
    或將槍彈裝入芒果乾紙箱及裝櫃之行為云云。惟查：
（一）證人辛○○於檢察事務官調查時證稱：92年1 月11日，戊○○、甲○○、乙○○至菲律賓，與我及朱浚德、「賽門
      」約在泛太平洋飯店咖啡廳見面，戊○○告知我要購買椰
      子籬笆（棕櫚葉），作為此次走私槍械之「菜底」後，戊○○、朱浚德、「賽門」則於飯店樓上房間洽談，約半小
      時後，戊○○等人下樓，告知已與「賽門」談妥貨櫃報關
      工作，翌日戊○○撥打電話予我，要求我與「湯尼」承租
      一間房間置放購買之槍枝，我乃於92年1 月13日與「湯尼
      」出面承租房屋，而壬○○則於92年1 月14日才至菲律賓
      ，與戊○○等人會面。戊○○並交付8 萬餘元披索予我，
      指示我購買芒果乾8 箱及椰子籬笆等情明確（見偵查卷四
      第127 頁反面），核與本件92年1 月25日查獲槍彈係以椰
      子籬笆5000件夾帶進口作為掩護，並將槍彈藏於芒果乾紙
      箱內等情悉相符合，辛○○此部分證述應屬可採。戊○○
      推由辛○○購買椰子籬笆、芒果乾紙箱作為夾藏槍彈之用
      ，並將購得之槍彈暫放於辛○○與湯尼出面承租之空屋等
      情，應堪認定。
（二）上訴人甲○○與辛○○一組共同搜購槍枝、子彈，「根本
      晃」於上開戊○○、甲○○、壬○○及乙○○滯留菲律賓
      期間，曾開車載朱浚德至辛○○友人「阿峰」住處附近，
      「根本晃」在車內交付內裝有槍枝之袋子1 只予辛○○，
      辛○○即當場要求上訴人交付15萬披索予「根本晃」，上
      訴人明知該袋子內有槍枝，仍交付上開款項予「根本晃」
      ；又上訴人甲○○又與辛○○經由真實姓名年籍不詳自稱
      「李多成」之華裔成年男子之介紹，於92年1 月14日，先
      由辛○○帶領戊○○、乙○○、壬○○至馬尼拉郊區某美
      容院試槍，當日晚間，戊○○即指示辛○○與甲○○至該
      美容院以20萬披索購入3 支制式貝瑞塔九○手槍及4 千發
      子彈。次日（15日）上午先由戊○○、與上訴人甲○○、
      辛○○、湯尼等人先至不詳銀樓，以美金兌換100 萬披索
      後，仍由李多成引導辛○○、戊○○、甲○○、湯尼等人
      到該美容院，購買制式手槍12枝及制式子彈4000顆，由上
      訴人甲○○當場交付上開100 萬元披索予賣槍之人，戊○○與湯尼當場先取走10把制式手槍，甲○○則與辛○○留
      於該處至當日晚間，取得制式手槍2 把及580 顆子彈後離
      去。隔天（16日）戊○○又指示辛○○帶同甲○○到美容
      院收取2 千多發子彈等情，業經上訴人甲○○於原審準備
      程序中坦承：「（問：對於起訴書犯罪事實五（一）部份
      是否認罪？）答：承認，當時我與辛○○在一組，戊○○
      與乙○○跟誰購買槍支的部份我不曉得，下午時根本晃驅
      車載朱浚德來到阿峰社區的外面，朱浚德叫我與辛○○上
      車，根本晃拿一個袋子給辛○○，我知道那個袋子裝有槍
      支，辛○○拿到袋子時，叫我拿十五萬批索給根本晃，就
      驅車回到阿峰的社區」「（問：對於起訴書犯罪事實五（
      二）部份是否認罪？）答：承認」等語不諱（見原審93年
      8 月12日準備程序筆錄，即原審卷第72頁）。核與證人辛○○於93年4 月23日檢察事務官詢問時所證：「在泛太平
      洋飯店要出發時，戊○○當著我與甲○○的面，告訴我，
      叫我帶甲○○去跟朱浚德、根本晃見面買槍，甲○○知道
      要去買槍，而且我與甲○○等到朱浚德、根本晃前來時，
      我與甲○○幾乎是同時上車，上車後根本晃就拿槍給我與
      甲○○看，甲○○看了以後，就叫我打電話給戊○○，並
      說沒有請示過老闆，要怎麼付錢，我就打給戊○○，甲○○與戊○○講完電話後，就拿出15萬披索交給根本晃，根
      本晃就將裝有槍的袋子交給甲○○，甲○○再轉交給我，
      由我將袋子放置「阿峰」住處」等情節大致相符（見偵查
      卷四第136 頁反面、第137 頁）。又證人朱浚德於92年度
      重訴緝字第7 號案件93年5 月20日審訊中亦陳稱：本件Ｍ
      11衝鋒槍係戊○○指示甲○○交付買槍價金予根本晃，裝
      槍之紙袋係交付予辛○○，甲○○所付款項係戊○○所提
      供等語屬實（見航警卷第103 頁反面、108 頁反面）。此
      外辛○○於93年4 月26日檢察事務官詢問時，就上訴人與
      戊○○、壬○○等人同至上開美容院旁之靶場試槍及購買
      槍彈等情，亦陳稱：我朋友「李多成」的乾兒子，在馬尼
      拉市鄉下開1 家美容院，並在美容院旁開設靶場，有陳列
      槍枝出售，李多成乃帶我與戊○○、甲○○、壬○○前往
      該靶場試槍，試射完畢後，戊○○向「李多成」表示欲購
      買廉價之槍枝，一、二日後，戊○○帶同我、壬○○、甲○○至該美容院購買九○手槍4 枝、子彈2000顆，該九○
      手槍4 枝，由戊○○、甲○○、壬○○載至戊○○承租之
      房屋置放，而子彈2000顆，則由我及甲○○於翌日晚上前
      來該美容院取得後，送至同一處所置放等語明確（見偵查
      卷四第141-143 頁）。辛○○所稱在該美容院靶場購得之
      槍枝、子彈數量雖略與上訴人甲○○上開自白有所出入，
      然買槍及取子彈之陳述則一，自仍足佐證上訴人甲○○所
      供由李多成引介，與戊○○、壬○○、辛○○等人至上開
      美容院旁之靶場試槍及購買槍彈等情應屬非虛。
（三）戊○○於91年12月14日與壬○○、乙○○、甲○○共同自
      高雄小港國際機場搭機前往菲律賓馬尼拉市，與朱浚德及
      辛○○會合後，戊○○即向朱浚德表明欲購買槍彈之意，
      委請朱浚德仲介槍彈買賣，並擔任其等在菲律賓期間之導
      遊及翻譯，該次係朱浚德第2 次見到戊○○，及第1 次見
      到乙○○、壬○○與本件上訴人甲○○等情，業經證人朱
      浚德於93年4 月22日檢察事務官詢問時證述明確（見偵查
      卷五第126 頁）。又戊○○、乙○○、壬○○於92年1 月
      16日由朱浚德駕車載往馬尼拉巴石市「J&J 」槍店，並引
      介戊○○向該槍店購得制式手槍6 支，朱浚德並擔任翻譯
      陪同戊○○、乙○○，由「根本晃」及其菲律賓友人帶路
      至馬尼拉市「乙沙克楠美」營區及「波尼伐秀」營區門外
      ，由戊○○分別購得制式自動步槍2 支及制式步槍子彈5
      百顆，另在根本晃車內向該同行之菲律賓人購買貝瑞塔廠
      製制式手槍1 支；「根本晃」隨後又以5 萬披索販賣匈牙
      利制式手槍1 支予戊○○，由朱浚德陪同乙○○向「根本
      晃」取槍及付款；戊○○復電請朱浚德代為向「J&J 」槍
      店訂購制式子彈1 千顆，由朱浚德先代墊1 萬5 千披索之
      價款之事實，業經朱浚德於司法警察官、檢察事務官詢問
      時陳明在卷（見偵查卷五第127 、128 頁）；又證人乙○○於93年2 月23日司法警察官、同年3 月8 日檢察事務官
      詢問時陳稱及於93年4 月12日、同年月15日檢察官偵訊中
      亦證稱：戊○○在92年1 月11日帶我及甲○○赴菲，朱浚
      德及『根本晃』有一天到泛太平洋飯店載我與戊○○，甫
      上車，『根本晃』就拿1 枝貝瑞塔92手槍給戊○○，車子
      開到菲律賓一處軍營，拿了2 支M16 後，戊○○叫我與朱
      浚德、「根本晃」去找丁正祥，車子先回飯店，讓戊○○
      下車，甲○○在飯店門口等我們，甲○○叫我去拿煙，我
      下來時，甲○○從『根本晃』的車子走出來，拿了1 支匈
      牙利P16 手槍給我，我則上車再與『根本晃』、朱浚德到
      豐濱去找丁正祥拿1 支匈牙利P18 手槍，這些槍買回來後
      先放在泛太平洋飯店隔壁的一家小飯店，前後買了約20至
      30 餘 支槍後等語明確。2 人所述購槍情節大致相符，上
      訴人甲○○與戊○○、乙○○、壬○○等人確有分工購入
      此部分槍、彈，應可認定。
（四）92年1 月16日晚間至17日凌晨間，戊○○指示辛○○將所
      購得之芒果乾8 箱送至上開辛○○、Tony所承租之房屋，
      並指揮上訴人甲○○與乙○○、壬○○、辛○○等人將所
      購槍彈包裝並藏置於芒果乾紙箱中，並載往豊濱地區與貨
      櫃會合，將該等芒果箱放入該貨櫃，並將椰子籬笆放入貨
      櫃作為掩飾等情，已據上訴人甲○○於93年3 月18日檢察
      事務官詢問中供稱：92年1 月11日我與戊○○同行至菲律
      賓，此次滯留於菲律賓期間，我與乙○○、壬○○，將槍
      械夾藏於芒果乾紙箱內，並將該等藏有槍械之紙箱載往馬
      尼拉市區某處，放入1 只貨櫃內等語明確（見偵查卷一第
      23、24頁），核與證人辛○○於檢察事務官詢問時證稱：
      92年1 月16日在菲律賓我所承租之空屋，有看到被告與乙○○、戊○○、壬○○等人將槍枝裝入芒果箱紙箱，隔日
      我聯絡椰子籬笆無問題後，即帶載運該椰子籬笆之貨車至
      上開豊濱地區之約定地點，被告與乙○○、戊○○、壬○○、湯尼及賽門等人均在現場，椰子籬笆係在場之菲律賓
      工人搬入貨櫃，該等芒果箱則係被告與乙○○、戊○○、
      壬○○及湯尼一起搬入貨櫃等語大致相符（見偵查卷四第
      102 頁反面、第103 頁，第108 、109 頁），且證人乙○○於憲兵調查官於93年2 月23日詢問時證稱：我於92年1
      月11日與戊○○、甲○○等人同至菲律賓，在此滯菲期間
      某日，我與戊○○、壬○○、甲○○、辛○○前往一處空
      屋，將槍械包裝放入芒果乾箱子內，並將該等箱子搬入該
      空屋旁之空地上的貨櫃內（見偵查卷二第169 頁）；乙○○於檢察事務官詢問時亦證稱：我與壬○○、甲○○、戊○○、湯尼共5 人前往一處空屋，進入該空屋後，見辛○○在現場，屋內並有裝有芒果乾之紙箱，戊○○即指示我
      與甲○○、壬○○、湯尼一起幫忙將槍械放入該等紙箱內
      ，裝完後，並將該等紙箱搬上先前乘坐之巴士上，我與壬○○、甲○○、戊○○、湯尼又坐上巴士，辛○○與根本
      晃、朱浚德等人坐另1 部車，一同開往另一處空地，戊○○指示大家將該等紙箱及樹枝搬入該空地上之1 只貨櫃等
      語（見偵查卷二第173 、174 頁）。上訴人甲○○雖辯稱
      ：我未參與將槍械裝入芒果箱內，在空屋內我係看到芒果
      乾紙箱8 箱，乙○○有打開看，並說裡面是槍，我沒有摸
      ，不知裡面多少槍彈，接著就離開了，我雖有與戊○○、
      乙○○、壬○○等人搭大巴士載運該等芒果箱至豊濱地區
      ，然當時係辛○○指揮菲律賓工人將該等紙箱搬入貨櫃，
      我在車上睡覺，並未下車云云。上訴人甲○○此處所辯不
      僅與其本人及辛○○、乙○○上開陳述全然不符，且私運
      槍彈乃重大犯罪，犯罪者自係儘量秘密為之，嚴防他人窺
      視刺探，上訴人甲○○若非參予之人，戊○○自無可能容
      許其於裝槍入芒果箱時及芒果箱裝櫃之重要場合在場，更
      無可能命上訴人甲○○同去豊濱地區之裝櫃現場，而任由
      上訴人甲○○在大巴士上睡覺，上訴人甲○○所辯顯違事
      理，不足採信。是上訴人甲○○與戊○○、辛○○，乙○○、壬○○、湯尼等人共同購買本件槍彈，並將槍彈裝於
      芒果乾紙箱內，以椰子籬笆為掩飾，而夾藏於貨櫃等事實
      ，應堪認定。
（五）該裝有扣案槍彈之編號KMTU0000000 號貨櫃，申報貨物為
      椰子籬笆5 千件，收貨人為證人辛○○，係經菲律賓VANG
      ELYN報關行委由韓國KMTCLINE公司運送，該公司菲律賓總
      代理NYK-FIL SHIPPING CORPORATION公司再將該只貨櫃交
      由捷順輪運送，韓國KMTCLINE船公司臺灣總代理式邦公司
      取得該只貨櫃進口相關資料後，傳真予港口船務指定代理
      之海鑫公司，海鑫公司隨即將該只貨櫃之進口艙單、貨櫃
      清單、提單等文件傳真予德利公司，由德利公司向財政部
      高雄關稅局辦理進口手續，該只貨櫃並經捷順輪由菲律賓
      馬尼拉港運抵高雄港之事實，業據證人即式邦公司職員林
      明雪、海鑫公司職員郭文萍、德利公司負責人宋湛生、高
      雄關稅局前鎮分局稽查員丙○○分別於警訊、偵訊及原審
      法院另案審理時陳述明確（見航警卷第1-5 頁）。復有高
      雄關稅局扣押貨物、運輸工具收據及搜索筆錄、式邦公司
      編號KMTC-MNLO19629 8號大提單、編號KMTU00 00000號貨
      櫃中華民國海關艙單、進口貨櫃清單、貨櫃存放通知單、
      貨櫃泊靠及裝卸資料、船期表、駐菲律賓代表處93年3 月
      15日菲行字第930548號函文資料及中譯文各1 份與查獲照
      片65幀附卷（見航警卷第6 頁、22頁反面至24頁、第42-5
      2 頁），及如附表所示之槍彈扣案足憑，則上訴人與辛○○等人私運槍彈，自菲律賓起運，並抵達高雄港之事實，
      足堪認定。而編號KMTU0000000 號貨櫃，申報進口貨物為
      椰子籬笆5 千件，收貨人為辛○○，經財政部高雄關稅局
      開櫃後，發現如附表一至四所示之槍砲、子彈等情，有財
      政部關稅局93年4 月16日高普政字第0930200123號函影本
      1 份及該函所附之進口報單影本1 紙及查獲現場照片影本
      12幀在卷可稽（見偵查卷五第249 頁第260 頁），亦屬無
      疑。
（六）又上訴人甲○○於92年1 月11日搭乘CI637 號班機出境、
      同年月18日搭乘CI638 號班機入境；證人乙○○於92年1
      月11日搭乘CI637 號班機出境、同年月22日搭乘CI638 號
      班機入境；案外人壬○○於92年1 月14日搭乘CI637 號班
      機出境、同年月22日搭乘CI638 號班機入境；案外人戊○○於92年1 月11日搭乘CI637 號班機出境、同年月18日搭
      乘CI638 號班機入境等事實，均有各該入出境查詢結果影
      本1 份、中華航空公司高雄分公司93年1 月12日2004KHHD
      M0 026號函及隨函檢送之同年月11日CI637 號班機、同年
      月22日CI638 號班機旅客名單影本各1 份在卷可憑（參見
      偵查卷三第95頁至99頁、117 、120 頁），堪認屬實。又
      扣案如附表一至四所示槍枝、子彈，經送內政部警政署刑
      事警察局以性能檢驗法、試射法、比對顯微鏡比對法、電
      解腐蝕法鑑驗結果，認均具有殺傷力等情（詳見附表一至
      四所示），有該局92年3 月12日刑鑑字第0920020804號槍
      彈鑑定書影本1 份及所附槍彈照片影本附案足據（外放）
      。
（七）證人辛○○於偵查中雖陳稱：並未聽過或見過戊○○有採
      購韓國製造之槍枝，我在菲律賓期間，僅有參與將Ｍ16步
      槍、Ｍ11衝鋒槍裝入箱內，至於其他長槍，我在菲律賓期
      間，並未見過，亦未裝入箱內等語（見偵查卷四第74、頁
      、第162 頁）；證人乙○○於偵查中雖亦稱：在菲律賓期
      間，僅見過Ｍ11衝鋒槍、Ｍ16步槍，並未見過其他長槍，
      亦未將其他長槍裝入箱內等語（見偵查卷四第162 頁），
      惟觀之前述上訴人甲○○與戊○○、乙○○、壬○○、辛○○、朱浚德、「湯尼」等人購入槍枝、子彈及將槍枝、
      子彈夾藏於芒果乾8 箱之經過，可知上訴人甲○○與戊○○、乙○○、壬○○、辛○○、朱浚德、「湯尼」等人係
      分工從事上開犯行，所有人均未親自全程參與購買槍彈、
      將槍彈裝入芒果乾紙箱及搬入貨櫃之全部犯行，尚不足據
      以認定上訴人甲○○與戊○○、乙○○、壬○○、辛○○
      、朱浚德、「湯尼」等人於92年1 月14日至同年月18日之
      間，未販入裝箱其他槍枝、子彈。
（八）證人辛○○雖於原審審判中證稱：我僅記得甲○○曾於靶
      場打靶時，購買3 把槍枝，另外有無購買槍枝，並不記得
      ，又我於92年1 月17日，將戊○○所購買之芒果乾8 箱，
      送至馬尼拉機場附近之空屋，戊○○僅稱欲送至蘇比克灣
      予工人食用，並無印象甲○○在場，我並未詢問裝箱之事
      ，亦不知貨櫃內之槍枝、子彈係何人裝入貨櫃，我僅知戊○○介紹甲○○從事海產生意，其餘之事，我均不清楚，
      亦不知戊○○、甲○○經由朱浚德、「根本晃」介紹購買
      槍枝、子彈云云（見原審卷第140-145 頁），證人壬○○
      於原審審判中證述：並未與戊○○、甲○○，經由朱浚德
      介紹，購買槍枝云云（見原審卷第169 頁），證人乙○○
      於原審審判中證稱：92年1 月12日前往馬尼拉後，僅有與
      戊○○、朱浚德、「根本晃」一同購買槍枝，甲○○則在
      飯店，我並未將槍枝裝入貨櫃內，戊○○亦未告知槍枝之
      事，我未參與私運92年1 月25日為警查獲之槍枝、子彈之
      行為云云（見原審卷第150 頁），然核與證人辛○○、朱
      浚德、乙○○上開檢察事務官調查中證稱或檢察官訊問時
      結證之證言顯有不符，此部分顯係事後迴護之詞，不足採
      信。又證人辛○○於本院本審審理時陳稱：「當天我去他
      們那裡泡茶，戊○○打電話給甲○○，我問說打來做什麼
      ，說等會有朱浚德與根本晃要來拿錢，我說等下他們來，
      告訴我，我會出去帶他們，我帶甲○○去要帶他們，朱浚
      德說槍枝是戊○○要買的，錢放在甲○○那裡，甲○○將
      錢算給他，是算一枝槍的錢」等語（見97年9 月24日本院
      審判筆錄），亦足見戊○○購槍由上訴人甲○○付款，上
      訴人甲○○確有參與共同購槍之行為。
（九）另證人乙○○雖於檢察官訊問時結證：我、辛○○、戊○○、甲○○、壬○○等人一同將槍枝夾藏放入芒果箱之槍
      枝並未超過30枝，亦無韓國製造之槍枝，故我認為92年1
      月25日查獲之槍枝中，係由庚○○將原先走私成功保管之
      槍枝取出湊足50枝槍枝云云（參見偵查卷五第71頁反面、
      第76頁），惟乙○○旋又改稱：辛○○為警查獲後，我有
      於文府路倉庫聽見庚○○與戊○○聊天，2 人提到庚○○
      將先前走私夾藏之槍枝30枝取出韓國製造之槍枝，湊足槍
      枝50枝云云（參見偵查卷五第77頁），前後證述其認為扣
      案之槍砲中另有案外人庚○○另行置入槍枝之緣由已有不
      一，所述是否屬實，已有可疑，又查無其他證據足認證人
      乙○○前揭部分之證言確與事實相符，自難遽予採信。
（十）按原審法院92年度重訴緝字第7 號勘驗查獲貨櫃之開箱過
      程光碟片，結果為：「(1)銀幕顯示時間為下午3 時47分，
      貨櫃外觀號碼為編號KMTU0000000 號，有數名穿著紅色制
      服之海關人員上前打開貨櫃，貨櫃打開有椰子葉，海關人
      員上前將椰子葉從貨櫃裡搬出，己○○檢察官亦在現場，
      椰子葉數量甚多，4 時6 分54秒椰子葉搬除完畢，海關人
      員進入貨櫃內側搬出枯木數根，枯木數量甚多，4 時9 分
      28秒，螢幕進入貨櫃內，發現貨櫃地上（底面）有紙箱，
      海關人員當場打開3 箱紙箱，其中1 箱取出紙箱內芒果乾
      ，其中有包裹物品，4 時11分33秒，拆開包裹物品發現有
      槍枝，立刻將槍枝封存回紙箱內以膠帶包裹紙箱，4 時13
      分海關人員共從貨櫃中搬出8 箱紙箱，並將8 箱紙箱搬上
      廂型車車廂，己○○檢察官在廂型車旁指示海關人員堆存
      紙箱，紙箱裝上車時間為4 時13分。(2)螢幕顯示4 時44分
      6 秒，在會議室內海關人員將紙箱以阿拉伯數字做編號，
      編號為1 至8 ，海關人員拿出刀片打開第1 箱紙箱膠帶，
      紙箱內上層有覆蓋芒果乾，取出芒果乾後，中層有塑膠袋
      1 包，黃色牛皮紙袋數包，海關人員以刀片陸續打開黃色
      牛皮紙袋包裝，包裝內是散裝子彈或盒裝子彈，海關人員
      點數子彈數量，4 時57分海關人員清點長型子彈，第1 箱
      紙箱內有短槍，但因螢幕鏡頭晃動、取景角度關係無法明
      確點清數量，短槍數量約為2 、3 支，清點完後海關人員
      均將彈匣、子彈收入塑膠袋內。(3)5 時2 分第2 箱紙箱開
      啟，陸續從紙箱內取出芒果乾、報紙，裡面有夾藏黃色牛
      皮紙袋，取出牛皮紙袋，打開紙袋內均為子彈，報紙內包
      裹有拆解為2 節之長槍1 支，海關人員並將2 節組合為1
      支長槍。(4)5 時8 分開啟第3 箱紙箱，取出數包黃色牛皮
      紙袋及1 包報紙包裹之物，從報紙包裹裡取出短槍1 支，
      從黃色牛皮紙袋裡取出子彈，其中有部分是盒裝，有部分
      是散裝，清點子彈後將子彈裝到塑膠袋內。(5)5 時25分螢
      幕直接跳動到桌面上已經擺放短槍4 支、彈匣約13個，5
      時31分海關人員以刀片開啟第5 箱紙箱，紙箱上層為芒果
      乾，芒果乾內夾藏報紙，螢幕鏡頭會議室裡有調查局標誌
      ，從紙箱底層拿出綠色塑膠袋1 包、牛皮紙袋包裝10包，
      綠色塑膠袋裡為散裝子彈及手槍1 支，螢幕直接跳到5 時
      37分桌面上有一堆子彈，海關人員正在清點，清點完子彈
      裝到塑膠袋內。(6)5 時42分18秒，海關人員拿出第6 箱紙
      箱，螢幕直接跳到5 時47分，因取景角度及海關人員陸續
      拿起槍枝觀看無法確定取出槍枝確實數量，但大約4 、5
      支，桌面也有子彈，調查人員陸續清點。(7)5 時57分打開
      第7 箱紙箱取出芒果乾數包、黃色牛皮紙袋數包，短槍有
      3 把，另有彈匣、子彈，海關人員清點彈匣、子彈數量。
      (8)6 時5 分第8 箱紙箱未拆封，螢幕直接跳到6 時9 分，
      紙箱已經打開，紙箱內無一物，桌上擺放子彈一推，螢幕
      上方可見有數包牛皮紙袋包裹，包裹打開後裡面為盒裝子
      彈，桌面上沒有看到任何槍枝，海關人員將子彈放入塑膠
      袋內，螢幕結束時間為6 時26分24秒。」等情，此有勘驗
      筆錄可憑（見原審92年度重訴緝字第7 號93年5 月21日審
      判筆錄參照）。觀諸上開勘驗內容，顯見本案查獲物繁多
      ，且因參與人員甚眾，攝影機無法同時兼顧全景，畫面非
      自始至終全程逐一拍攝清點槍、彈數量之過程，尚未足以
      勘驗之光碟片畫面顯示之槍枝不到20枝，逕認扣案之槍枝
      數目與實際走私入關之槍枝數目不符。且證人即財政部高
      雄關稅局前鎮分局稽查人員吳慶文於原審92年度重訴緝字
      第7 號審理時結證稱：高雄關稅局搜索筆錄所附之槍彈清
      單一份是我製作的，我有實際參與清點扣押物品，在清點
      過程中，確實有查獲我所記載的這些槍彈，這些都是從8
      箱芒果乾箱中取出的，我們清點時，是在法務部調查局航
      業海員調查處高雄調查站的房間內，我親眼看見扣案的槍
      彈，都是從那8 箱紙箱內取出，有些槍枝上會記載國名，
      有些我則是請教在場的調查員後記載，我們清點方式是以
      箱為單位，1 箱點完後就先寫草稿，將點好的槍彈裝回原
      箱，再（清查）下1 箱，等全部清點完畢後，再按我寫的
      草稿逐一核對每箱數量、製造國是否相符，草稿是我寫的
      ，確認草稿無誤後，我再騰寫搜索筆錄後附之槍彈清單，
      由箱內取出扣案物品是由另2 位海關人員負責，我只負責
      抄寫槍彈之製造國與數量等語（見原審法院92年重訴緝字
      第7 號93年7 月2 日審判筆錄），是以證人吳慶文係於開
      啟藏有槍彈之芒果箱過程中全程在場，並確實依照8 箱芒
      果箱中取出之槍、彈記載製造國及數量，且於清點完畢後
      逐一核對每箱起出槍彈之製造國、數量無訛，再騰寫槍彈
      清單，而上開槍彈清單經核與扣案如表所示槍彈之數量亦
      相符，有高雄關稅局扣押貨物、運輸工具收據及搜索筆錄
      所附之槍彈清單1 紙存卷足據，由此足證扣案槍彈確係全
      由查獲之8 箱芒果乾箱內取出無誤。再者，庚○○若果於
      吳慶文記錄清點之扣案槍枝前，已將其它非由該次查獲之
      上開KMTU0000000 號貨櫃中運入之槍枝夾雜於該貨櫃運入
      之槍枝中，以使查獲槍枝數量達50枝，則其自可先將其它
      槍枝放入該等芒果乾箱，以備於清點錄影時，自箱中取出
      以掩人耳目，應無公然於相關人員共同點槍之時，突然自
      他處取出其它槍枝矇混充數，而無懼於遭人當場質疑之理
      ，是尚難僅以上開勘驗結果，清點時錄影所見槍枝不足50
      枝，即遽認該次查獲槍枝未達50支。又共犯乙○○於偵查
      中雖亦稱：放入芒果箱中之槍枝未超過30支等語（見偵查
      卷五第71頁反面、第76頁）；乙○○於94年4 月20日檢察
      官調取扣案槍支供其指認時雖亦稱：於菲律賓裝槍時，未
      見過扣案編號一至十六、二十六至二十九、三十二、三十
      九至四十三、四十五至四十八之30把槍枝等語（見上訴審
      卷二第163 頁）；及共犯辛○○於其被訴案件審理雖亦堅
      稱：查獲之芒果乾箱8 只之箱體容量所能藏放之槍枝不會
      超過20支，檢調單位清點查獲之槍枝卻高達50支，係遭栽
      槍等語，又辛○○於94年4 月20日檢察官調取扣案槍支供
      其指認時雖亦稱：於菲律賓裝槍時，未見過其中30支槍等
      語；惟證人乙○○於本件更一審審理時陳稱：槍支不是我
      們買的，錢也不是我們出的，事情不太清楚等語（見97年
      9 月24日本院審判筆錄）；證人辛○○於本件更一審審理
      時陳稱：「（問：芒果乾夾帶槍枝進關，到底幾枝槍枝？
      ）答：我不知道，但是我懷疑部分槍枝是鹿角草進來的時
      候一併計算出來的」等語（見97年9 月24日本院審判筆錄
      ），是證人乙○○、辛○○亦不能確定該次芒果箱夾帶走
      私槍支之詳細數目；又證人即海關職員丁○○於本件更一
      審審理時陳稱：「（問：有無參與92年1 月25日下午3 時
      30分在高雄七八號碼頭貨櫃集散站查獲本案走私的槍彈？
      ）答：有」「整個總共8 箱，我們一箱一箱點」「當時點
      完，一箱一箱點，都有登記，登記完之後，總數寫出來，
      當場就寫扣押憑單，點完一箱一箱，用白紙一一登記，有
      再重複點1 次，然後總數量按照登記的單子開扣押憑單」
      「（問：有無被調包或灌水？）答；不可能，扣押憑單那
      邊都有人簽證，有我們海關、有調查局、刑事警察局，一
      大堆人在那裡簽證，我們正本的扣押憑單不可能有調包情
      事，我們點完以後，再寫移交書給調查局」等語（見96年
      7 月2 日本院審判筆錄）。是該次芒果乾箱夾帶走私所查
      獲之50支槍，並無證據證明有部分槍枝，是調查員庚○○
      將之前走私入境之槍枝混充本次查獲之槍枝，應認該次芒
      果乾箱夾帶走私之槍枝為50支。又證人辛○○於本院更一
      審審理時陳稱：「槍枝是戊○○買的」「（問：是他們兩
      兄弟委託在菲律賓的華僑去買槍枝的？）答：是的」等語
      （見97年9 月24日本院審判筆錄），是戊○○央人陸續購
      得如附表一至附表四所示之槍彈亦堪認定。
    綜上所述，因上訴人甲○○於原審準備程序中坦承：「（問
    ：對於起訴書犯罪事實五（一）部份是否認罪？）答：承認
    」「（問：對於起訴書犯罪事實五（二）部份是否認罪？）
    答：承認」等語不諱（見原審93年8 月12日準備程序筆錄，
    即原審卷第72頁），並承認有替戊○○支付部分購槍款，證
    人辛○○於本院本次更一審審理時亦稱：朱浚德說槍枝是戊○○要買的，錢放在甲○○那裡，甲○○將錢算給他，是算
    一枝槍的錢等語（見97年9 月24日本院審判筆錄），此足見
    戊○○購槍由上訴人甲○○為之付款，上訴人甲○○確有參
    與共同購槍之行為，亦足認上訴人甲○○與戊○○、乙○○
    、壬○○、辛○○、朱浚德、「湯尼」等人於主觀上具有分
    工完成購入槍枝、子彈，再將之夾藏於貨櫃內，私運而運輸
    進口之犯意聯絡，而客觀上亦各自分擔購入槍枝、聯絡報關
    行、採購椰子籬笆及芒果乾、將槍砲、子彈藏入芒果乾紙箱
    內後裝入貨櫃，再以椰子籬芭、委託報關行代為報關申請進
    口，私運而運輸進口之行為，顯見上訴人甲○○與戊○○、
    乙○○、壬○○、辛○○、朱浚德、「湯尼」等人對於私運
    而運輸管制進出口物品如附表一至四所示之槍枝、子彈進口
    之犯行具有分工合作，共同完成犯罪計劃之行為，事證明確
    ，上訴人甲○○嗣後翻異，無非卸責之詞，不足採信，其犯
    行已堪認定。
二、查上訴人甲○○行為後，槍砲彈藥刀械管制條例於94年1 月
    26日修正公布，並自公布日起第3 日即自94年1 月28日起施
    行，其中槍砲彈藥刀械管制條例修正前後關於第7 條第1 項
    及第12 條 第1 項之規定，其構成要件與法律效果均屬相同
    ，對行為人罪刑之論科亦無二致，此部分自無庸為新舊法之
    比較。次按依行政院發布懲治走私條例公告管制物品項目及
    其數額甲項第1 款所定，槍械、子彈（含零件）係管制進出
    口物品。又按共同正犯之成立，有以共同犯意而共同實施犯
    罪構成要件之行為者，有以自己犯罪之意思，參與犯罪構成
    要件以外之行為者，有雖以幫助他人犯罪之意思而參與犯罪
    構成要件之行為者，有以自己犯罪之意思，事前同謀推由一
    部分實施犯罪之行為者，均屬之。蓋共同正犯，係共同實施
    犯罪行為之人，在共同意思範圍內，各自分擔犯罪行為之一
    部，相互利用他人之行為，以達其犯罪之目的，其成立不以
    全體均行參與實施犯罪構成要件之行為為要件。共同正犯之
    意思聯絡，不限於事前有所謀議，僅於行為當時有共同犯意
    之聯絡，於行為當時，基於相互之認識，不論明示通謀或相
    互間默示合致，以共同犯罪之意思參與，均屬之；而行為分
    擔，亦不以每一階段皆有參與為必要，倘具有相互利用其行
    為之合同意思所為，仍應負共同正犯之責，蓋共同正犯，於
    合同意思範圍內，組成一共犯團體，團體中任何一人之行為
    ，均為共犯團體之行為，他共犯均須負共同責任，初無分別
    何一行為係何一共犯所實施之必要，最高法院55年度臺上字
    第522 號、87年度臺非字第35號、85年度臺上字第4962號、
    88年度臺上字第2230號、第2858號判決、73年臺上字第1886
    號判例意旨參照。是核上訴人甲○○與戊○○、辛○○、乙○○、壬○○、湯尼等人，未經許可，自菲律賓私運而運輸
    經行政院公告管制進出口如附表所示之槍彈進入我國境內所
    為，其中上訴人甲○○未經許可運輸制式衝鋒槍、步槍、手
    槍之行為，此部分應成立槍砲彈藥刀械管制條例第7 條第1
    項之罪，因運輸之槍枝有多種，應從情節最重之運輸衝鋒槍
    論處；另上訴人甲○○未經許可運輸子彈之行為，此部分應
    成立槍砲彈藥刀械管制條例第12條第1 項之運輸子彈罪。上
    訴人運輸槍彈前後，非法持有槍彈之低度行為，應分別為運
    輸之高度行為所吸收，均不另論罪。又上訴人甲○○等已自
    菲律賓以貨櫃夾帶之方式私運槍彈至我國高雄港第78號碼頭
    貨櫃集散站，其運輸行為已達既遂階段。再者，槍枝、子彈
    亦係經行政院公告之管制進出口物品，上訴人甲○○自菲律
    賓私運該管制物品進入我國境內，係另犯懲治走私條例第2
    條第1 項之私運管制物品進口罪，並因已運抵我國國境，其
    私運管制物品行為亦屬既遂（起訴書所犯法條欄雖未記載懲
    治走私條例第2 條第1 項之私運管制物品進口罪，惟起訴書
    犯罪事實欄業已敘明「夾藏在貨櫃內走私回高雄」等語，此
    部分走私犯罪事實自已在起訴範圍內）。上訴人甲○○同時
    運輸槍枝、子彈，為1 個運輸行為，觸犯2 種罪名，應依刑
    法第55條前段規定，從較重之運輸槍枝罪處斷。私運而運輸
    槍、彈入境，係同時觸犯構成要件不同之私運管制物品進口
    ，與運輸槍、彈2 罪，乃1 行為同時觸犯數罪名，應依刑法
    第55條想像競合犯規定，從一較重之運輸衝鋒槍罪論處。又
    本件走私槍彈由調查員庚○○責由戊○○負責規劃指揮及分
    派各人之工作，前往菲律賓購買槍彈走私，再由檢察官己○○以「控制下交付」對特定進口貨櫃為免驗放行之方式走私
    槍彈進口，再由上訴人甲○○與戊○○、辛○○、乙○○、
    朱浚德、壬○○及湯尼等人執行未經許可私運而運輸管制進
    口物品如附表所示之槍、彈進口，此一犯罪過程，上訴人甲○○與戊○○、辛○○、乙○○、朱浚德、壬○○及湯尼等
    人並不以全程參與為必要，僅就私運運輸犯行，具有犯意聯
    絡及行為分擔即足當之。上訴人甲○○與戊○○、辛○○、
    乙○○、朱浚德、壬○○及湯尼及與調查員庚○○、檢察官
    己○○等人間，就上開犯行具有分工合作、完成犯罪計畫之
    犯意聯絡及行為分擔，應論以共同正犯。又上訴人甲○○等
    利用不知情之菲律賓人開車搬運夾藏槍彈之芒果箱，並利用
    不知情之捷順輪人員運輸槍、彈進口，以及不知情之報關人
    員與船公司職員向財政部高雄關稅局申報夾藏槍、彈之貨櫃
    入關，為間接正犯。另起訴書所犯法條欄雖記載：「核被告
    甲○○所為，係犯槍砲彈藥刀械管制條例第7 條第1 項之運
    輸、販賣衝鋒槍等槍械罪及第12條之運輸、販賣子彈罪…」
    。惟按，犯罪事實是否已起訴，應以檢察官起訴書犯罪事實
    欄之記載為準，茍起訴書犯罪事實欄未記載之犯罪事實，不
    得認為已起訴。而刑事訴訟法第264 條第2 項關於起訴書程
    式之規定，旨在界定起訴之對象，亦即審判之客體，其中屬
    於絕對必要記載事項之犯罪事實，係指犯罪構成要件之具體
    事實（最高法院93年度臺上字第1193號判決、92年度臺上字
    第2124號判決意旨參照）。本件起訴書犯罪事實欄第2 行記
    載：「戊○○與其兄趙崇傑共同基於貨櫃走私槍械之概括犯
    意……」，第5 項第4 行至第7 行記載：「戊○○、甲○○
    、乙○○、壬○○、華僑湯尼等走私槍械集團之成員，先後
    經朱浚德、日本人根本晃、辛○○等人引導及仲介，在馬尼
    拉蒐購約計27把長、短槍及子彈6000餘發，並先後夾藏在貨
    櫃內走私回高雄」等語，均僅敘及走私及運輸槍彈，而未述
    及上訴人有何意圖販賣而販入槍彈之事實，揆諸上開說明，
    綜合起訴書之全部意旨觀之，起訴書就販賣槍彈部分應未起
    訴，其引用槍砲彈藥刀械管制條例第7 條第1 項之販賣槍枝
    及第12條第1 項販賣子彈罪應屬誤載，併此敘明。上訴人前
    因業務過失致死案件，經臺灣屏東地方法院於78年1 月26日
    以78年度交訴字第23號判決判處有期徒刑7 月，緩刑3 年，
    於同年2 月20日確定。又於81年7 月10日經同法院以80年度
    聲減字第4 號裁定減刑為有期徒刑3 月15日；復因違反懲治
    走私條例案件，經臺灣高雄地方法院院以80年度訴字第1742
    號判決判處有期徒刑7 年，於80年10月21日撤回上訴確定，
    上開緩刑並經撤銷，2 罪接續執行，83年6 月8 日假釋出監
    ，至87年9 月19日縮刑期滿，假釋未經撤銷，以已執行論，
    有臺灣高等法院被告前案紀錄表1 份在卷可憑，其於5 年內
    再犯本件有期徒刑以上之罪，為累犯，除死刑、無期徒刑此
    部分不得加重其刑外，其餘法定刑應依刑法第47條累犯之規
    定，加重其刑。又起訴書雖認上訴人甲○○到案後，坦承示
    悔，並就其參與犯行所涉走私犯罪網絡，供述毫無保留並極
    為明確，對於瓦解趙氏兄弟為首之犯罪集團助益良多，請依
    證人保護法第14條第1 項之規定，予以減輕其刑。惟按證人
    保護法第2 條所列刑事案件之被告或犯罪嫌疑人，於偵查中
    供述與該案案情有重要關係之待證事項或其他共犯之犯罪事
    證，因而使檢察官得以追訴該案之其他共犯者，以經檢察官
    事先同意者為限，就其因供述所涉之犯罪，減輕或免除其刑
    ，同法第14條第1 項定有明文。是依上開法條規定減輕或免
    除其刑者，除該案之被告或犯罪嫌疑人，於偵查中供述與該
    案案情有重要關係之待證事實或其他共犯之犯罪事證，因而
    使檢察官得以追訴該案之其他共犯外，尚須經檢察官事先同
    意。查本件上訴人甲○○所犯本案乃最輕本刑3 年以上有期
    徒刑之罪，為證人保護法第2 條所列之刑事案件，惟遍觀全
    卷均無檢察官事先同意上訴人甲○○為該規定所定證人之資
    料，公訴人認應依證人保護法第14條第1 項之規定，減輕其
    刑，尚有未洽。另上訴人甲○○於偵查中或審判中，亦未供
    述全部槍枝、子彈之來源或去向，更未因而查獲或防止重大
    危害治安事件發生之情形，自亦不符合槍砲彈藥刀械管制條
    例第18條第4 項之規定，自無依該條項規定予以減輕或免除
    其刑之餘地。又走私運輸之具殺傷力制式子彈共計6058顆，
    另1 顆經送鑑定為制式空包彈，認不具殺傷力，此有上開槍
    彈鑑定書第9 頁可憑（外放），起訴書誤載私運之制式子彈
    為6059顆，應予更正。
三、公訴意旨另以：被告甲○○與戊○○於91年11月28日搭機至
    馬尼拉，隨由辛○○接機安排投宿飯店，戊○○旋指示辛○○、「湯尼」、被告等人進行租賃倉庫、採購鹿角草（又稱
    珊瑚草、鹿角菜膠）及裝貨櫃報運貨物（下稱「菜底」）自
    菲輸入高雄港等事宜。一切就緒，戊○○指示辛○○通知「
    喬易揚」，請「喬易揚」將其保管之30把制式手槍運送至「
    湯尼」所租之倉庫，並指揮辛○○、「湯尼」、被告甲○○
    及菲律賓工人，將倉庫內之鹿角草裝入大飼料袋中。俟「喬
    易揚」將30把制式手槍（分裝在數袋小飼料袋中）運至倉庫
    ，戊○○復指揮菲律賓工人打開裝槍之小飼料袋分別填入一
    些鹿角草後，再指揮工人將一袋袋鹿角草搬入櫃號CLHU0000
    000 號之二十呎貨櫃，並將裝槍之小飼料袋夾藏貨櫃中間，
    而外覆裝鹿角草之大飼料袋，封櫃交由司機托運至馬尼拉港
    等待船運。接著戊○○將美金800 元及該貨櫃之出口資料文
    件交給被告及湯尼。隨由湯尼帶領被告前往馬尼拉之某報關
    行繳費辦理上開貨櫃出口至高雄港之報關及船運等事宜，辦
    畢由被告甲○○將用剩之美金100 元交還戊○○。嗣戊○○
    與被告甲○○於91年12月6 日搭機回高雄，辛○○翌（7）
    日隨後返高雄，於91年12月8 日在高雄市○○路456 號趙宅
    ，經戊○○告知趙崇傑懷疑辛○○在菲侵吞購買手槍70把之
    款項，已找人要追殺辛○○，希望辛○○趕快返回馬尼拉云
    云。辛○○聽後當天，即將身份證、護照等物件交給被告，
    再轉交戊○○出資處理辛○○之赴菲簽證及購買機票事宜，
    辛○○隨於91年12月11日搭機赴菲。被告甲○○與戊○○於
    91年12月6 日回國後，戊○○、趙崇傑兄弟又獲乙○○、壬○○加入其走私犯罪集團。另戊○○盤算上開夾藏30把制式
    手槍之貨櫃船運行將抵達高雄港，於91年12月9 日與銘松公
    司負責人鄭茂松簽立租約，承租銘松公司座落高雄市○鎮區
    ○○路30號之廠房，供戊○○拆卸貨櫃內貨物之用。俟上開
    貨櫃於91年12月12日運抵高雄港，戊○○即委託得利報關行
    辦理報關提櫃，並於91年12月13日上午在趙宅，集合乙○○
    、壬○○（被告甲○○因故缺席）等人，驅車至高雄港116
    號碼頭之大門口，當拖車司機楊銘吉順利領櫃拖至該大門口
    時，戊○○即指示壬○○登車帶路押運，直抵銘松公司之廠
    房，立即拆櫃取出裝有30把制式手槍之小飼料袋，搬上一部
    廂型車載走藏放，其餘大飼料袋所裝之鹿角草，由乙○○、
    壬○○等人搬出貨櫃暫寄該廠房內；當天（13日）晚上，被
    告、乙○○、壬○○均住在趙宅，準備翌晨與戊○○同機赴
    菲。被告、乙○○、壬○○與戊○○等4 人，於91年12月14
    日上午，由趙妻林鈺屏開車載至高雄機場，彼等抵達馬尼拉
    後，仍由辛○○接機安排入住馬尼拉泛太平洋飯店。在馬尼
    拉期間，戊○○、乙○○、被告、壬○○等4 人經朱浚德及
    「根本晃」引導及仲介下，購得7 把具殺傷力之制式九○手
    槍及子彈200 發。此外，戊○○仍透過「敏仔」辛○○採購
    2 張組合式原木桌、椰子樹枝等為報關出口之「菜底」，並
    將上開槍彈藏入其中1 張原木桌之桌腳中空處，填灌白蠟固
    定該等槍械後組合好2 張原木桌。戊○○、乙○○、被告、
    壬○○、辛○○、華僑「湯尼」等一夥人，再從馬尼拉雇車
    載運此等藏槍之「菜底」至蘇比克灣，在綽號「成仔」者引
    導下，戊○○與辛○○一起進入某保稅倉庫；當場經工人將
    一只40呎之貨櫃（櫃號WFHU0000000 號）之內層裝填700 至
    750 箱未稅洋菸後，立即將上開夾藏有槍彈之2 張原木桌、
    椰子樹枝搬入該貨櫃之外層，封櫃而在戊○○、辛○○等人
    目擊下，由拖車載往馬尼拉港辦理報關及船運出口至高雄港
    手續。嗣戊○○隨於91年12月21日，率被告、乙○○、壬○○搭機回高雄，並即指示被告、壬○○找尋可供貨櫃車出入
    之倉庫，旋在壬○○住處附近，與出租人高詮建材有限公司
    負責人蔡李碧雲簽立高雄市○○區○○路431 號倉庫（下稱
    「文府路倉庫」）之租約，壬○○、被告分別出名擔任承租
    人、保證人，而每月租金3 萬元及押金6 萬元悉由戊○○支
    付。於91年12月底交屋換新鎖後，被告、壬○○、乙○○等
    人，即在戊○○指示下，將寄放在銘松公司倉庫內之鹿角草
    載回「文府路倉庫」，並與鄭茂松終止租約，鄭茂松開立押
    租金3 萬元之退款支票，旋由戊○○存入其妻林鈺屏之帳戶
    內兌現。接著，上開櫃號WFHU000000 0號貨櫃，於92年1 月
    8 日抵達高雄港，戊○○仍委請吳唐林辦理報關進口及領櫃
    手續，旋於92年1 月9 日上午，戊○○親率被告、乙○○、
    壬○○至高雄港旗津貨櫃碼頭大門口，俟司機楊銘吉拖運該
    只獲得放行之貨櫃至大門口，即由被告上車帶路押運，戊○○等人開車前後護隨直抵「文府路倉庫」，司機卸下貨櫃後
    駕駛拖車頭離開。戊○○拉下倉庫鐵門，在內駕車等待走私
    洋菸集團之成員多人，迅即打開貨櫃，先將2 張原木桌及椰
    子樹枝卸下，次將大約700 至750 箱之未稅洋菸搬上彼等所
    駕駛之小貨車，並依次離開該倉庫。戊○○隨再關上鐵門，
    與被告、乙○○、壬○○拆解其中一夾藏槍彈之原木桌，從
    桌腳中空部分，起出走私成功之7 把制式手槍及子彈，並煮
    滾沸之熱水融化黏附在槍彈上之白蠟後藏放。92年1 月18日
    凌晨，戊○○並率被告、乙○○、壬○○、「湯尼」至於馬
    尼拉機場附近承租之空樓房，辛○○奉戊○○之指示採購並
    押運椰子木板及2 張組合式原木桌在屋前等候後，一夥人在
    戊○○指揮下，將7 把制式手槍藏入原木桌之中空桌腳中，
    塞滿報紙固定後組合好2 張原木桌，責由辛○○押運至蘇比
    克灣之保稅倉庫。嗣經辛○○押運前往蘇比克灣送至保稅倉
    庫充作貨櫃之「菜底」，再經保稅倉庫人員搬入已在內層裝
    填有700 至750 箱未稅洋菸之WFHU0000000 號貨櫃之外層並
    封櫃後，乃於92年1 月28日自馬尼拉出港，並在同年2 月5
    日運抵高雄港；戊○○仍委請吳唐林辦理此只貨櫃之報關進
    口及領櫃手續，並於92年2 月7 日，戊○○再親率乙○○及
    走私洋菸集團之成員等人前往高雄港旗津貨櫃120 號碼頭，
    俟司機邱添丁拖運該只獲得放行之貨櫃至碼頭大門口，即由
    乙○○上車帶路押運，戊○○及走私洋菸集團之成員等人則
    開車前後護隨直抵「文府路倉庫」。邱添丁卸下該只貨櫃駕
    駛拖車頭離開後，先由走私洋菸集團成員開櫃將約700 至75
    0 箱之未稅洋菸依次運離，再由戊○○拆解該2 張夾藏槍械
    之原木桌，起出走私成功之7 把制式手槍後藏放。因認被告
    甲○○此部分亦涉有違反槍砲彈藥刀械管制條例第7 條第1
    項未經許可運輸手槍罪嫌、同法第12條第1 項之運輸子彈罪
    嫌、懲治走私條例第2 條第1 項之私運管制物品進口罪嫌、
    及修正前之菸酒管理法第46條之輸入私菸罪嫌。
（一）公訴人認上訴人甲○○涉有上開公訴意旨所載之犯行，無
      非係以被告甲○○於檢察官訊問、檢察事務官調查中之供
      述、證人辛○○、乙○○、朱浚德、趙崇傑、鄭茂松、楊
      銘吉、洪榮茂、蔡李碧雲於檢察官訊問、檢察事務官調查
      中之證言，案外人戊○○、證人趙崇傑、被告、乙○○、
      壬○○之入出境查詢結果影本五份、租賃契約書、江華貨
      櫃儲運有限公司承運工作紀錄、中華航空公司上開函文所
      附之91年12月14日、92年1 月11日、92年4 月8 日CI637
      號班機、91年12月21日、92年1 月22日、92年4 月29日CI
      63 8號班機旅客名單影本各1 份、案外人戊○○及證人乙○○之護照申請書等語，為其論據。
（二）訊據上訴人甲○○堅決否認有此部分走私槍彈等犯行，辯
      稱：我未參與此部分走私槍彈等語。經查：本件公訴人雖
      指訴上訴人甲○○另涉走私手槍7 支、30支及子彈等之犯
      行，惟公訴人所指上訴人甲○○此部分涉嫌私運之手槍7
      支、30支、子彈及香菸，均未扣案，公訴人復未提出任何
      足資證明上訴人甲○○於此部分運輸及私運進口之物品，
      確屬槍砲彈藥刀械管制條例所稱之槍砲、子彈，及懲治走
      私條例第2 條第1 項所稱之管制物品，或菸酒管理法所稱
      之私菸之證據，此外依上開公訴意旨所指，上開私菸雖係
      自菲律賓私運入境中華民國，然是否為被告及戊○○等人
      所輸入，抑或其他人以同一貨櫃輸入，並非無疑，公訴人
      就此亦未舉證證明之。是此部分公訴人所指上訴人甲○○
      所涉此部分違反槍砲彈藥刀械管制條例、懲治走私條例、
      修正前之菸酒管理法犯行所提出之證據，尚不足使法院不
      致於有所懷疑，而形成該等證據已足證明上訴人涉有此部
      分犯罪之確信心證，不能證明上訴人甲○○有此部分之走
      私槍彈犯罪，原應為無罪之諭知，惟公訴人認此部分與前
      述論罪之違反槍砲彈藥刀械管制條例、懲治走私條例犯行
      部分，具有連續犯及想像競合犯裁判上一罪關係，此部分
      爰不另為無罪之諭知，附此敘明。
四、上訴人甲○○行為後刑法已於94年2 月2 日修正公布，95年
    7 月1日 施行後，有關新舊法之比較時應就罪刑有關之共犯
    、未遂犯、想像競合犯、牽連犯、連續犯、結合犯，以及累
    犯加重、自首減輕暨其他法定加減原因（如身分加減）與加
    減例等一切情形，綜合其全部罪刑之結果而為比較如下：
（一）關於併科罰金之規定，修正後刑法第33條第5 款規定：「
      罰金：新臺幣1,000 元以上，以百元計算之。」較諸修正
      前刑法第33條第5 款為「罰金：1 元以上。」之規定，並
      未較有利於上訴人，依刑法第2 條第1 項前段規定，就法
      定刑關於罰金部分之適用，應依行為時之法律即修正前刑
      法第33條第5 款之規定。
（二）又刑法第28條關於共犯部分，修正前刑法第28條原規定：
      「2 人以上共同實施犯罪之行為者，皆為正犯」，修正後
      則為「2 人以上共同實行犯罪之行為者，皆為正犯」，將
      舊法之「實施」修正為「實行」。原「實施」之概念，包
      含陰謀、預備、著手及實行等階段之行為，修正後僅共同
      實行犯罪行為始成立共同正犯。是新法共同正犯之範圍已
      有限縮，排除陰謀犯、預備犯之共同正犯。新舊法就共同
      正犯之範圍既因此而有變動，自屬犯罪後法律有變更，而
      非僅屬純文字修正，應有新舊法比較適用之問題，比較修
      正前、後之規定，此部分以修正後之規定較有利於上訴人
      甲○○。
（三）修正前刑法第42條第2 項前段規定：「易服勞役以1 元以
      上3 元以下折算1 日」，又行為時之易服勞役折算標準，
      業據修正前罰金罰鍰提高標準條例第2 條前段規定，就其
      原定數額提高為100 倍折算1 日，則行為時之易服勞役折
      算標準，應以銀元300 元折算1 日，即新台幣900 元折算
      1 日。惟95年7 月1 日修正公布施行之刑法第42條第3 項
      前段規定：「易服勞役以新台幣1,000 元、2,000 元或3,
      000 元折算1 日。但勞役期間不得逾1 年」，比較修正前
      後之易服勞役折算標準，本案上訴人所處罰金部份之易服
      勞役之折算標準，依修正前刑法第42條第2 項、第3 項規
      定，應以罰金總額與6 個月之日數比例折算之；而依修正
      後同條項規定，認本案罰金如易服勞役，以新台幣1,000
      元折算1 日，則上訴人甲○○易服勞役之日數為300 日，
      超過6 個月，自以修正前之易服勞役之規定較有利於上訴
      人，爰依修正前之刑法第42條第3 項前段規定，罰金總額
      與6 個月之日數比例折算之。
（四）又修正前刑法第47條原規定「受有期徒刑之執行完畢，5
      年以內再犯有期徒刑以上之罪者，為累犯，加重本刑至二
      分之一。」，現行刑法第47條第1 項乃規定為「受徒刑之
      執行完畢，5 年以內『故意』犯有期徒刑以上之罪者，為
      累犯，加重本刑至二分之一」，本件上訴人曾受上開徒刑
      之執行，有臺灣高等法院被告前案紀錄表在卷可稽，其於
      上開徒刑執行完畢後5 年內，「故意」再犯本件之罪，無
      論依現行刑法或依修正前刑法，均為累犯，比較新、舊法
      結果，修正後之刑法並未較有利於上訴人甲○○。
（五）修正前刑法第64條第2 項、第65條第2 項規定，死刑得減
      為無期徒刑、或為15年以上有期徒刑；無期徒刑得減為7
      年以上有期徒刑，依修正後規定死刑僅得減為無期徒刑；
      無期徒刑僅得減為20年以下15年以上有期徒刑，故以修正
      前規定較有利於上訴人甲○○。
    綜合上開各項比較結果，上訴人甲○○行為後之刑法法律並
    未較有利於上訴人甲○○，依刑法第2 條第1 項前段，應全
    部適用最有利於行為人之行為時之刑法規定論處。
五、原審予以論科，固非無見，惟查：（一）原判決附表二編號
    一（一）、（二）所示美國INTRATE 廠製AB-10 型（含彈匣
    壹個）槍枝管制編號000000 0000 號及美國INTRATE 廠製TE
    C-DC9 型（含彈匣壹個）槍枝編號0000000000號槍枝各1 枝
    ，均係制式美自動手槍，此有上開刑事警察局之槍彈鑑定書
    第54、55頁可資為憑（外放）。原判決認此2 槍枝為衝鋒槍
    ，認定事實顯與鑑定結果不符，自有未洽。（二）刑法已於
    94年2 月2 日修正公布，95年7 月1 日施行後，原審未及比
    較新舊法之適用，亦有未洽。上訴人甲○○上訴否認參與走
    私槍彈，固無理由，惟原判決既有上開可議，自應由本院撤
    銷改判。爰審酌上訴人甲○○參與共同私運而運輸如附表一
    至四所示之槍彈入境，該槍、彈一旦順利流入社會，供作非
    法使用，將嚴重衝擊國內社會治安，使國家安全陷於危殆，
    被告不顧良心、明知故犯，惡性重大，尤其所走私、運輸之
    槍彈，數量及種類繁多，火力強大，其中衝鋒槍更是威力猛
    烈之自動武器，危害性至為嚴重，侵害社會法益深鉅，犯後
    又飾詞狡辯推諉責任，毫無悛悔之意，惟念其參與犯罪計畫
    任務所分配負責之工作內容與扮演之角色觀之，尚非此次走
    私運輸槍彈主導人，爰量處有期徒刑15年，併予諭知併科罰
    金新臺幣500 萬元，罰金如易服勞役，以罰金總額與6 個月
    之日數比例折算。扣案如附表一至三所示之槍枝、如附表四
    所示之子彈，除已試射之子顆外，分別為槍砲彈藥刀械管制
    條例第4 條第1 項第1 款、第2 款所稱之槍枝、彈藥，已如
    前述，自屬違禁物無訛，爰均依刑法第38條第1 項第1 款宣
    告沒收之。至於鑑驗時經試射如附表4 編號1 至4 已試射之
    子彈，均非違禁物，爰不予宣告沒收，併此敘明。
據上論斷，應依刑事訴訟法第369 條第1 項前段、第364 條、第
299 條第1 項前段，槍砲彈藥刀械管制條例第7 條第1 項、第12
條第1 項，懲治走私條例第2 條第1 項、第11條，刑法第11條前
段、第55條、修正前刑法第28條、第47條、第42條第3 項，廢止
前罰金罰鍰提高標準條例第2 條，現行法規所定貨幣單位折算新
臺幣條例第2 條，判決如主文。
本案經檢察官許美女到庭執行職務。
中    華    民    國    97    年    10    月    31    日
                    刑事第六庭    審判長法  官  王憲義
                                        法  官  邱永貴
                                        法  官  張盛喜
以上正本證明與原本無異。
如不服本判決應於收受本判決後10日內向本院提出上訴書狀，其
未敘述上訴理由者，並得於提起上訴後10日內向本院補提理由書
狀（均須按他造當事人之人數附繕本）「切勿逕送上級法院」。
中    華    民    國    97    年    10    月    31    日
                                        書記官  黃一秋
附表一：
┌────────────────────────────────────────────────┐
│口徑九釐米制式半自動手槍部分                                                                        │
├─────┬─────────────────────┬─────┬──────┬───────┤
│編號      │     槍枝名稱                             │管制編號  │ 槍號       │ 有無殺傷力   │
├─────┼─────────────────────┼─────┼──────┼───────┤
│一（一）  │巴西TAURUS廠製PT111 MILLENNIUM型（含彈匣壹│0000000000│            │ 機械性能良好 │
│          │個                                        │          │            │ 具殺傷力     │
├─────┼─────────────────────┼─────┼──────┼───────┤
│  （二）  │巴西TAURUS廠製PT111 MILLENNIUM型（含彈匣壹│0000000000│            │ 同上         │
│          │個）                                      │          │            │              │
├─────┼─────────────────────┼─────┼──────┼───────┤
│  （三）  │巴西TAURUS廠製PT111 MILLENNIUM型（含彈匣壹│0000000000│            │ 同上         │
│          │個）                                      │          │            │              │
├─────┼─────────────────────┼─────┼──────┼───────┤
│  （四）  │巴西TAURUS廠製PT111 MILLENNIUM型（含彈匣壹│0000000000│            │ 同上         │
│          │個）                                      │          │            │              │
├─────┼─────────────────────┼─────┼──────┼───────┤
│  （五）  │巴西TAURUS廠製PT111 MILLENNIUM型（含彈匣壹│0000000000│            │ 同上         │
│          │個）                                      │          │            │              │
├─────┼─────────────────────┼─────┼──────┼───────┤
│  （六）  │巴西TAURUS廠製PT111 MILLENNIUM型（含彈匣壹│0000000000│            │ 同上         │
│          │個）                                      │          │            │              │
├─────┼─────────────────────┼─────┼──────┼───────┤
│  （七）  │巴西TAURUS廠製PT111 MILLENNIUM型（含彈匣壹│0000000000│            │ 同上         │
│          │個）                                      │          │            │              │
├─────┼─────────────────────┼─────┼──────┼───────┤
│  （八）  │巴西TAURUS廠製PT111 MILLENNIUM型（含彈匣壹│0000000000│            │ 同上         │
│          │個）                                      │          │            │              │
├─────┼─────────────────────┼─────┼──────┼───────┤
│  （九）  │巴西TAURUS廠製PT111 MILLENNIUM型（含彈匣壹│0000000000│            │ 同上         │
│          │個）                                      │          │            │              │
├─────┼─────────────────────┼─────┼──────┼───────┤
│  （十）  │巴西TAURUS廠製PT111 MILLENNIUM型（含彈匣壹│0000000000│            │ 同上         │
│          │個）                                      │          │            │              │
├─────┼─────────────────────┼─────┼──────┼───────┤
│  （十一）│巴西TAURUS廠製PT111 MILLENNIUM型（含彈匣壹│0000000000│            │ 同上         │
│          │個）                                      │          │            │              │
├─────┼─────────────────────┼─────┼──────┼───────┤
│  （十二）│巴西TAURUS廠製PT111 MILLENNIUM型（含彈匣壹│0000000000│            │ 同上         │
│          │個）                                      │          │            │              │
├─────┼─────────────────────┼─────┼──────┼───────┤
│  （十三）│巴西TAURUS廠製PT111 MILLENNIUM型（含彈匣壹│0000000000│            │ 同上         │
│          │個）                                      │          │            │              │
├─────┼─────────────────────┼─────┼──────┼───────┤
│  （十四）│巴西TAURUS廠製PT111 MILLENNIUM型（含彈匣壹│0000000000│            │ 同上         │
│          │個）                                      │          │            │              │
├─────┼─────────────────────┼─────┼──────┼───────┤
│  （十五）│巴西TAURUS廠製PTT11 MILLENNIUM型（含彈匣壹│0000000000│            │ 同上         │
│          │個）                                      │          │            │              │
├─────┼─────────────────────┼─────┼──────┼───────┤
│二        │美國LORCIN廠製L380型（含彈匣壹個）        │0000000000│228049      │ 同上         │
├─────┼─────────────────────┼─────┼──────┼───────┤
│三（一）  │美國Browning廠製BDM型（含彈匣壹個）       │0000000000│945NX05484  │ 同上         │
├─────┼─────────────────────┼─────┼──────┼───────┤
│  （二）  │美國Browning廠製BDM型（含彈匣壹個）       │0000000000│945NW01895  │ 同上         │
├─────┼─────────────────────┼─────┼──────┼───────┤
│四（一）  │義大利TANFOGLIO廠製COMBAT型（含彈匣壹個） │0000000000│            │ 同上         │
├─────┼─────────────────────┼─────┼──────┼───────┤
│  （二）  │義大利TANFOGLIO廠製COMBAT型（含彈匣壹個） │0000000000│            │ 同上         │
├─────┼─────────────────────┼─────┼──────┼───────┤
│  （三）  │義大利TANFOGLIO廠製COMBAT型（含彈匣壹個） │0000000000│            │ 同上         │
├─────┼─────────────────────┼─────┼──────┼───────┤
│  （四）  │義大利TANFOGLIO廠製COMBAT型（含彈匣壹個   │0000000000│            │ 同上         │
├─────┼─────────────────────┼─────┼──────┼───────┤
│五（一）  │義大利BERETTA廠製92DS型（含彈匣壹個）     │0000000000│            │ 同上         │
├─────┼─────────────────────┼─────┼──────┼───────┤
│  （二）  │義大利BERETTA廠製92FS型（含彈匣壹個）     │0000000000│ D99362Z    │ 同上         │
├─────┼─────────────────────┼─────┼──────┼───────┤
│六        │巴西TAURUS廠製PT917C型（含彈匣壹個）      │0000000000│ TQE82164   │ 同上         │
├─────┼─────────────────────┼─────┼──────┼───────┤
│七（一）  │韓國DAEWOO廠製DP51型（含彈匣壹個）        │0000000000│ BA481188   │ 同上         │
├─────┼─────────────────────┼─────┼──────┼───────┤
│  （二）  │韓國DAEWOO廠製DP51型（含彈匣壹個）        │0000000000│ BA702493   │ 同上         │
├─────┼─────────────────────┼─────┼──────┼───────┤
│  （三）  │韓國DAEWOO廠製DP51型（含彈匣壹個）        │0000000000│ BA191176   │ 同上         │
├─────┼─────────────────────┼─────┼──────┼───────┤
│  （四）  │韓國DAEWOO廠製DP51型（含彈匣壹個）        │0000000000│ BA181178   │ 同上         │
├─────┼─────────────────────┼─────┼──────┼───────┤
│八（一）  │以色列IMI廠製JERICHO941型（含彈匣壹個）   │0000000000│ 00000000   │ 同上         │
├─────┼─────────────────────┼─────┼──────┼───────┤
│  （二）  │以色列IMI廠製JERICHO941F型（含彈匣壹個）  │0000000000│ 00000000   │ 同上         │
├─────┼─────────────────────┼─────┼──────┼───────┤
│九        │韓國DAEWOO廠製DP51型（含彈匣壹個）        │0000000000│ BA181188   │ 同上         │
├─────┼─────────────────────┼─────┼──────┼───────┤
│十        │義大利TANFOGLIO廠製P19型                  │0000000000│            │ 同上         │
├─────┼─────────────────────┼─────┼──────┼───────┤
│十一      │匈牙利FEG廠製P9型                         │0000000000│            │ 同上         │
├─────┼─────────────────────┼─────┼──────┼───────┤
│十二      │捷克CZ廠製75型                            │0000000000│ 3638P      │ 同上         │
├─────┼─────────────────────┼─────┼──────┼───────┤
│十三      │大陸地區NORINCO廠製231B型                 │0000000000│ 203347     │ 同上         │
├─────┼─────────────────────┼─────┼──────┼───────┤
│十四（一）│匈牙利FEG廠製P9型                         │0000000000│ B43044     │ 同上         │
├─────┼─────────────────────┼─────┼──────┼───────┤
│    （二）│匈牙利FEG廠製P9型                         │0000000000│ B64512     │ 同上         │
├─────┼─────────────────────┼─────┼──────┼───────┤
│十五      │比利時FN廠製（含彈匣壹個）                │0000000000│            │ 同上         │
├─────┼─────────────────────┼─────┼──────┼───────┤
│十六      │捷克CZ廠製MODEL85型（含彈匣壹個）         │0000000000│ 04174      │ 同上         │
├─────┼─────────────────────┼─────┼──────┼───────┤
│十七      │比利時FN廠製（含彈匣壹個）                │0000000000│            │ 同上         │
├─────┼─────────────────────┼─────┼──────┼───────┤
│十八      │西班牙LLAMA廠製MAX II型（含彈匣壹個）     │0000000000│            │ 同上         │
├─────┼─────────────────────┼─────┼──────┼───────┤
│十九      │韓國DAEWOO廠製DP51型（含彈匣壹個）        │0000000000│ BA006101   │ 同上         │
├─────┼─────────────────────┼─────┼──────┼───────┤
│二十      │奧地利GLOCK廠製17 型（含彈匣壹個）        │0000000000│  CHG488    │ 同上         │
├─────┴─────────────────────┴─────┴──────┴───────┤
│總計肆拾肆枝                                                                                    │
└────────────────────────────────────────────────┘
 附表二：
┌────────────────────────────────────────────────┐
│九釐米制式半自動手槍及衝鋒槍部分                                                                │
├─────┬─────────────────────┬─────┬──────┬───────┤
│編      號│        槍枝名稱                          │管制編號  │槍號        │ 有無殺傷力   │
├─────┼─────────────────────┼─────┼──────┼───────┤
│一（一）  │美國INTRATE 廠製AB-10 型半自動手槍（含彈匣│0000000000│ A018671    │ 機械性能良好 │
│          │壹個）                                    │          │            │              │
├─────┼─────────────────────┼─────┼──────┼───────┤
│  （二）  │美國INTRATE 廠製TEC-DC9 型半自動手槍（含彈│0000000000│ D057444    │ 同上         │
│          │匣壹個）                                  │          │            │              │
├─────┼─────────────────────┼─────┼──────┼───────┤
│二        │以色列IMI廠製UZI型（含彈匣壹個）          │0000000000│            │ 同上         │
├─────┼─────────────────────┼─────┼──────┼───────┤
│三        │美國COBRAY廠製M11型（含彈匣壹個）         │0000000000│            │ 同上         │
├─────┴─────────────────────┴─────┴──────┴───────┤
│總計肆枝
└────────────────────────────────────────────────┘
 附表三：
┌────────────────────────────────────────────────┐
│五點五六釐米步槍部分                                                                            │    │
├──────┬────────────────────┬─────┬──────┬───────┤
│編    號    │   槍枝名稱                             │管制編號  │槍號        │ 有無殺傷力   │
├──────┼────────────────────┼─────┼──────┼───────┤
│一（一）    │菲律賓ELISCO TOOL廠製M16A1型（含彈匣壹個│0000000000│ RP900696   │ 機械性能良好 │
│            │ ）                                     │          │            │ 具殺傷力     │
├──────┼────────────────────┼─────┼──────┼───────┤
│  （二）    │美國COLT廠製M16型（含彈匣壹個）         │0000000000│ RP110398   │ 同上         │
├──────┴────────────────────┴─────┴──────┴───────┤
│總計貳枝
└────────────────────────────────────────────────┘
 附表四：
┌────────────────────────────────────────────────┐
│子彈部分                                                                                        │
├──────┬────────────────────┬────────┬───────────┤
│編號        │子彈名稱                                │已試射部分      │    有無殺傷力        │
├──────┼────────────────────┼────────┼───────────┤
│一          │ 9MM制式散彈子彈參佰顆                  │已試射參顆      │    具殺傷力          │
├──────┼────────────────────┼────────┼───────────┤
│二          │ 9MM制式九○子彈伍仟零壹拾貳顆          │已試射伍拾肆顆  │    同上              │
├──────┼────────────────────┼────────┼───────────┤
│三          │ 9MM制式達姆彈參佰顆                    │已試射參顆      │    同上              │
├──────┼────────────────────┼────────┼───────────┤
│四          │ 5.56MM制式步槍子彈肆佰肆拾陸顆         │已試射貳顆      │    同上              │
├──────┴────────────────────┴────────┴───────────┤
│總計陸仟零伍拾捌顆                                                                                                │
└────────────────────────────────────────────────┘
附錄論罪科刑之法條全文：
槍砲彈藥刀械管制條例第7條第1項
未經許可，製造、販賣或運輸火砲、肩射武器、機關槍、衝鋒槍
、卡柄槍、自動步槍、普通步槍、馬槍、手槍或各類砲彈、炸彈
、爆裂物者，處死刑、無期徒刑或7 年以上有期徒刑；處徒刑者
，併科新台幣3千萬元以下罰金。
槍砲彈藥刀械管制條例第11條第1項
未經許可，製造、販賣或運輸第4 條第1 項第1 款所稱其他可發
射金屬或子彈具有殺傷力之各式槍砲者，處5 年以上有期徒刑，
併科新臺幣1千萬元以下罰金。
槍砲彈藥刀械管制條例第12條第1項
未經許可，製造、販賣或運輸子彈者，處 1 年以上 7 年以下有
期徒刑，併科新台幣 500 萬元以下罰金。
懲治走私條例第2條第1項
私運管制物品進口、出口逾公告數額者，處7 年以下有期徒刑，
得併科新臺幣300萬元以下罰金。


司法院資訊處製作；財團法人民間司法改革基金會備份。
